【裁判字號】    90,易,2905
【裁判日期】    901031
【裁判案由】    傷害
【裁判全文】
臺灣高雄地方法院刑事判決                          九十年度易字第二九五號
    公  訴  人  臺灣高雄地方法院檢察署檢察官
    被      告  蘇貞月
右列被告因傷害案件，經檢察官提起公訴（九十年度偵字第一二九六號），本院判
決如左：
    主  文
蘇貞月傷害人之身體，處拘役拾日，如易科罰金以佰元折算壹日。
    事  實
一、蘇貞月（公訴人誤繕為己○○）與丙○○係鄰居關係，分別在高雄縣路竹鄉○○
    路一七、一九號開設機車行，均從事機車修理與銷售業務，平日即因生意競
    爭而感情不佳，於民國九十年六月二十二日二十時三十分許，因顧客戊○○誤將
    向蘇貞月所借之機車打氣筒返還至丙○○店內，並表明要補胎，而由丙○○店內
    之員工甲○○為其將機車停好，蘇貞月見狀即叫回戊○○，戊○○發現走錯機車
    行，遂將所騎乘之機車牽至蘇貞月店裡，丙○○以為蘇貞月故將其顧客搶走，旋
    將蘇貞月之打氣筒丟出其店外路旁（近一七、一九號交界），蘇貞月即上前
    至丙○○店門前與之發生爭吵，蘇貞月在氣憤之餘，竟基於傷害之犯意，以腳踢
    丙○○右膝蓋部位，丙○○因痛跪坐在地，因而受有兩膝挫傷、左膝瘀傷之傷害
    ，丙○○於向高雄縣警察局湖內分局一甲派出所被案後，向臺灣高雄地方法院檢
    察署提出申告，始查知上情。
二、案經丙○○訴由臺灣高雄地方法院檢察署檢察官偵查起訴。
    理  由
一、訊據被告蘇貞月固坦承於前揭時地為客戶戊○○還錯打氣筒乙事，與告訴人發生
    爭執，惟矢口否認有傷害犯行，辯稱：告訴人以為我搶他客戶，就生氣的將打氣
    筒丟出來，我要告訴人賠償，告訴人不賠，僅與之理論云云。惟查，右揭事實，
    業據告訴人於偵訊及本院審理中一再指訴不移，且經證人甲○○證稱：「當時我
    人蹲在告訴人與被告的後面路邊，正在修理機車的排氣管，二人爭吵的很兇，我
    聽到爭吵就停下來看他們二人，我看見被告用右腳踢告訴人膝蓋正面下方，也有
    聽到桶子的聲音，踢了一下，告訴人就因此蹲到地上，用手扶著旁邊的摩托車」
    等語，證人乙○○結證稱：「當時我人在對面網路店路旁，與人聊天，我聽見告
    訴人與被告二人對罵，二人相對面站著，中間有打氣筒，我就跑過去要勸架，我
    聽見桶子聲，往下一看，看見被告的腳正好收回，我聽見告訴人說：妳踢我，告
    訴人就蹲到地上」等語明確，而爭執之起因，亦經證人戊○○到庭結證稱：「當
    天我於下午六、七點時我向告訴人的先生借風筒，後來在七點多時還風筒，不小
    心還到告訴人的店內，告訴人的店員幫我將機車停妥，我才發現風筒還錯家，被
    告也有發現我還錯了，有說風筒是她的，告訴人將風筒丟出來，我將車牽到被告
    店內，讓被告先生幫我補胎，被告與告訴人在二家店的交界路邊互罵」等語甚詳
    ；且有告訴人提出之高新醫院診斷證明書一紙、照片四幀為證，而告訴人確於受
    傷後不久之九十年六月二十二日二十一時十五分許，至高新醫院外科就診，病歷
    上亦有病患「knee hs kicked（膝蓋被踢）」等記載，又該病歷表中其餘記載之
    內容復與前開診斷證明書記載內容相符，有該醫院九十年八月二十日函及所附告
    訴人之病歷表在卷可憑；又告訴人於事發後二日之九十年六月二十四日二十二時
    ，已向高雄縣警察局湖內分局一甲派出所提出傷害案件之備案紀錄，其內容與本
    件傷害案件之人、時均相符，有高雄縣警察局湖內分局以九十年十月三日函檢送
    之備案資料一旨在卷可參；另自被告於偵訊中具狀表示告訴人當日係毀損其所有
    打氣筒不慎擦傷，其體念熟故鄰友，始不願追究等情觀之，若如被告所辯，係告
    訴人毀損其所有物品不慎受傷，以告訴人、被告雙方之關係向來不佳，豈有任由
    告訴人一方備案、提出傷害告訴之理？再者，被告雖辯稱：當時告訴人將打氣筒
    丟出，我要告訴人賠，她不賠，我不生氣，沒有與她爭吵云云（本院九十年九月
    十九日審理筆錄），惟與證人甲○○、乙○○上述證言與被告聲請傳訊之證人丁○○、戊○○到庭證稱：「告訴人將打氣筒丟出在道路邊，被告看見很生氣，走
    出來說要告訴人賠，二人相距約一公尺遠」、「被告與告訴人在二家店的交界路
    邊互罵」等語均相違，足認被告確係因告訴人將其所有打氣筒擲出店外心生不滿
    ，而有於言語爭執之際，憤而舉腳踢傷告訴人之右膝，致告訴人跪坐在地之行為
    ，告訴人前開指述應屬可信，被告開辯解為圖卸刑責之詞，不足採信。至於被告
    聲請傳訊之證人丁○○固證稱被告未傷害告訴人，惟證人丁○○與被告之夫認識
    、又係被告機車行熟客，於當天尚自晚間六時許至店裡泡茶聊天，至案發時始準
    備離去，足見與被告夫婦交情匪淺，自難期其證述公允，又被告聲請傳訊之證人
    戊○○自陳不知被告有無踢告訴人，亦沒注意聽到有沒有人說誰踢誰，自難就上
    開二證人證述之內容為有利於被告之認定。是本件事證已明，被告犯行洵堪認定
    。
二、核被告所為，係犯刑法第二百七十七條第一項之傷害罪。爰審酌被告僅因與告訴
    人素有商業競爭關係而交惡，見告訴人誤以為其搶奪客戶將其店內之打氣筒丟出
    店外，即在氣憤之下，出腳踢傷告訴人膝蓋，告訴人之行為固有不當之處，然被
    告亦不能捨正當解決途徑，而取以暴力為之方式，發洩其怒氣，因此致告訴人跪
    坐在地，受有兩膝挫傷、左膝瘀傷等傷害，且犯後復飾詞卸責，迄未與告訴人達
    成和解，顯屬非是，惟尚無前科記錄，此有卷附台灣高等法院被告全國前案紀錄
    表、臺灣高雄地方法院檢察署刑案資料查註紀錄表可稽，素行尚稱良好，及前述
    犯罪之動機、手段，告訴人就爭端之起亦有責任等一切情狀，量處如主文所示之
    刑，並諭知易科罰金之折算標準。又被告雖前未曾受有期徒刑以上刑之宣告，然
    本次觸犯刑典，竟否認犯行，未有悔意，又不願與告訴人誠意洽談和解事宜，犯
    後態度不佳，且與告訴人為鄰居關係，平時又有商業上競爭關係，早有宿怨，難
    信無再犯之虞，其雖係初犯，然傷害犯行侵害個人身體法益不輕，如率予宣告緩
    刑，亦難收緩刑之效，爰不予宣告緩刑，附此敘明。
據上論斷，應依刑事訴訟法第二百九十九條第一項前段，刑法第二百七十七條第一項
、第四十一條第一項，罰金罰鍰提高標準條例第一條前段、第二條，判決如主文。
中      華      民      國      九十     年     十     月     三十一    日
                                    臺灣高雄地方法院刑事第一庭
                                        法  官
如不服本判決，應於判決送達後十日內，向本院提出上訴狀。


司法院資訊處製作；財團法人民間司法改革基金會備份。
